臺灣臺北地方法院民事裁定　　　　　　　100年度司字第248號
聲　請　人　洪資源
相　對　人　中倫保險經紀人股份有限公司
法定代理人　陳雯華
上列聲請人聲請選派檢查人事件，本院裁定如下：
    主  文
選派蔡淑真會計師（女，民國○○年○ 月○○日生，身分證統一編號
：Ｚ000000000）為中倫保險經紀人股份有限公司檢查人，檢查中
倫保險經紀人股份有限公司之業務帳目及財產情形。
聲請程序費用新臺幣壹仟元由相對人負擔。
    理  由
一按繼續1 年以上，持有已發行股份總數百分之3 以上之股東，
  得聲請法院選派檢查人，檢查公司業務帳目及財產情形。前開
  規定於有限公司準用之，公司法第245 條第1 項、第110 條第
  3 項分別定有明文。該條所定聲請選派檢查人之規定，除具備
  繼續1 年以上持有已發行股份總數百分之3 以上之股東之要件
  外，別無其他資格之限制，最高法院著有86年度臺抗字第108
  號裁定意旨參照。
二聲請意旨略以：聲請人為相對人已發行股份總數30% 之出資額
  股東，經聲請人請求相對人提供歷年財務報表，均遭拒絕，為
  此依公司法第245 條第1 項之規定，聲請選派檢查人檢查相對
  人公司業務帳目及財產狀況，以維權益等語。
三經本院依非訟事件法第172 條第2 項規定，於裁定選派檢查人
  前訊問相對人，相對人主張略以：  聲請人原為相對人之執行
  長，於民國100 年3 月4 日遭相對人董事會決議解除職務，聲
  請人所稱相對人拒絕提供財務報告云云，並非實情。相對人營
  運及財務狀況健全，實無選派檢查人鑑定相對人財物實況之必
  要云云，並檢陳99年度陳美雲會計師簽核之營利事業所得稅及
  相關帳目會計表冊為證。
四經查：
(一)聲請人係繼續1 年以上持有相對人平和公司30% 之股東，業據
  其提出有限公司變更登記表為證，並經本院調取公司及分公司
  基本資料查詢、股東名簿查核屬實，堪認其符合聲請法院選派
  公司檢查人之要件，相對人即有容忍檢查之義務。相對人雖主
  張聲請人遭相對人解除執行長職務，相對人財務健全，無檢查
  必要云云，然本件僅依非訟事件程序，就聲請人是否具備公司
  法第245 條第1 項規定繼續1 年以上、持有公司已發行股份總
  數3%以上形式要件予以審查為已足，尚不得以公司財務健全為
  由，拒絕接受檢查。則聲請人現既登記為相對人之股東，且係
  繼續1 年以上持有股份總數達30% ，本件聲請於法尚無不合，
  應予准許。
(二)本院依職權函請臺北市會計師公會推薦會計師一名以擔任相對
  人公司之檢查人，經該會推薦蔡淑真會計師任之，蔡淑真會計
  師係中央大學管理學研究所碩士畢業，曾擔任正大聯合會計師
  事務所助理查帳員、臺北市國稅局稅務員、弘育聯合會計師事
  務所高級查帳員，有臺北市會計師公會100 年8 月25日北市會
  字第1000403 號函暨所附學經歷表在卷可參，本院認蔡淑真會
  計師之學、經歷、專長均適任本件業務帳目及財產情形之檢查
  人，其對於公司業務、帳目及盈虧情況應能本於專業知識予以
  檢查，亦能適時維護、保障聲請人及其他股東之權益，爰依法
  選派之。
五依非訟事件法第175 條第3 項，裁定如主文。
中    華    民    國  100     年    8     月    31    日
                  民事第六庭    法  官  邱蓮華
以上正本係照原本作成。
如對本裁定抗告須於裁定送達後10日內向本院提出抗告狀，並繳
納抗告費新臺幣1,000元。
中    華    民    國   100    年    8     月    31    日
                                書記官  黃曼琳